臺灣高等法院民事裁定
108年度重勞上字第68號
上  訴  人  傅沛筠  
訴訟代理人  陳介安律師
上列上訴人因與被上訴人三立電視股份有限公司間請求確認僱傭
關係存在等事件，對於中華民國109年9月15日本院108年度重勞
上字第68號判決不服，提起上訴，本院裁定如下：
    主  文
上訴人應於收受本裁定正本之日起七日內繳納第三審裁判費新臺
幣伍萬陸仟肆佰陸拾捌元，逾期即駁回其上訴。
    理  由
一、按提起第三審上訴，應依民事訴訟法第77條之16第1項規定
    繳納裁判費，此為法定必須具備之程式。且按，以一訴主張
    數項標的者，其價額合併計算之。但所主張之數項標的互相
    競合或應為選擇者，其訴訟標的價額，應依其中價額最高者
    定之。以一訴附帶請求其孳息、損害賠償、違約金或費用者
    ，不併算其價額。因定期給付或定期收益涉訟，以權利存續
    期間之收入總數為準；期間未確定時，應推定其存續期間。
    但其期間超過10年者，以10年計算，民事訴訟法第77條之1
    第1、2項、第77條之2、第77條之10分別定有明文。因確認
    僱傭關係或給付工資、退休金或資遣費涉訟，勞工或工會起
    訴或上訴，暫免徵收裁判費3分之2。勞動事件法第12條第1
    項亦有明文。至勞動事件法施行細則第2條第1項第3款雖規
    定，勞動事件法施行前已繫屬於法院之勞動事件尚未終結者
    ，裁判費之徵收，依起訴、聲請、上訴或抗告時之法律定之
    。但僅係就各該審級裁判費應徵收之數額為規定，徵收基準
    仍應以起訴時之訴訟標的價格為準。再依民事訴訟法第481
    條準用同法第442條第2項規定，上訴不合程式或有其他不合
    法之情形而可以補正者，原審法院應定期間命其補正，如不
    於期間內補正，應以裁定駁回之。
二、經查，本件上訴人不服本院第二審判決，而提起第三審上訴
    ，上訴聲明為：㈠原判決廢棄。㈡確認兩造間僱傭關係存在。
    ㈢被上訴人應自民國106年12月11日起至准許上訴人復職日止
    ，按月於次月5日給付上訴人新臺幣（下同）9萬元，及自各
    期應給付日之次日起至清償日止，按週年利率5%計算之利息
    。㈣被上訴人應自106年12月11日起至准許上訴人復職日止，
    按月提繳5,526元至上訴人於勞工保險局之勞工退休金專戶
    。上訴人為57年2月生，於106年12月11日時年約49歲，至法
    定退休年齡65歲之日止，權利存續期間超過10年，以10年計
    算收入總數，上訴之訴訟標的價額核定為1,146萬3,120元【
    計算式：（90,000+5,526）×12×10】，原應徵第三審裁判費
    16萬9,404元，暫免徵2/3，應先徵5萬6,468元，上訴人迄未
    繳納，茲命上訴人於收受本裁定正本7日內補正，逾期未補
    正，即駁回其上訴，爰裁定如主文。　
中　　華　　民　　國　　109 　年　　10　　月　　 28 　日
                  勞動法庭
                        審判長法  官  李慈惠
                              法  官  謝永昌  
                              法  官  趙雪瑛
正本係照原本作成。
核定訴訟標的價額部分，如不服裁定得於收受送達後10日內向本
院提出抗告狀，並繳納抗告費新臺幣1千元。
命補繳裁判費部分不得抗告。
中　　華　　民　　國　　109 　年　　10　　月　　28　　日
 　　　　　　　　　　　　     書記官  郭晋良